【裁判字號】    94,易,1485
【裁判日期】    950417
【裁判案由】    毒品危害防制條例
【裁判全文】
臺灣桃園地方法院刑事判決              94年度易字第1485號
公  訴  人  臺灣桃園地方法院檢察署檢察官
被      告  甲○○
                    樓
上列被告因違反毒品危害防制條例案件，經檢察官提起公訴（94
年度毒偵字第4527、5022號）及移送併案審理（94年度毒偵字第
5577、5718、6101、6497號、95年度毒偵字第575 號），被告於
本院行準備程序中就被訴事實為有罪之陳述，由本院合議庭裁定
由受命法官獨任進行簡式審判程序，後經檢察官聲請依協商程序
判決，本院判決如下：
    主  文
甲○○連續施用第二級毒品，處有期徒刑陸月，如易科罰金，以
參佰元折算壹日。扣案第二級毒品甲基安非他命拾貳包（實秤毛
重共玖點伍捌肆公克）及甲基安非他命參包（毛重共拾點肆公克
），均沒收銷燬之。扣案玻璃球吸食器壹組、分裝袋陸拾陸只、
分裝湯匙壹支及黑色小皮包壹只，均沒收。
    事實及證據
一、甲○○前因施用毒品案件，經裁定送觀察、勒戒後，認無繼
    續施用毒品之傾向，於民國92年5 月9 日執行完畢釋放出所
    ，並由臺灣桃園地方法院檢察署檢察官以92年度毒偵緝字第
    178 號為不起訴處分確定。詎甲○○並未戒斷施用毒品惡習
    ，竟基於施用第2 級毒品甲基安非他命（下稱甲基安非他命
    ）之概括犯意，自94年8 月1 日某時許起至94年12月5 日某
    時許止，在其位於桃園縣八德市○○路○ 段428 巷15之1 號
    2 樓住處內等處，以將甲基安非他命置入玻璃球吸食器內燃
    燒吸食其煙之方式，連續施用甲基安非他命多次，平均隔3
    、4 日即施用1 次。嗣分別於下述時地為警查獲：
  (一)於94年8 月3 日上午7 時30分許，在桃園縣桃園市○○路與
    同德七街口為警查獲，並扣得甲○○所有供施用毒品使用之
    甲基安非他命12包、玻璃球吸食器1 組等物。
  (二)於94年10月6 日凌晨3 時10分許，在桃園縣中壢市○○路○
    段369 號1 樓為警查獲。
  (三)於94年10月15日下午8 時40分許，在桃園縣八德市○○路○
    段332 號前為警查獲，並扣得甲○○所有供施用毒品使用之
    甲基安非他命2 包（毛重共10公克）、分裝袋66只、分裝湯
    匙1支、黑色小皮包1只等物。
  (四)於94年10月28日下午3 時30分許，在桃園縣中壢市○○路○
    段437 巷8 號伯爵賓館207 室內為警查獲。
  (五)於94年11月25日下午11時30分許，在桃園縣中壢市○○路天
    堂鳥汽車旅館前為警查獲，並扣得甲○○所有供施用毒品使
    用之甲基安非他命1 包（毛重0.4公克）。
  (六)於94年12月7 日下午2 時許，在桃園縣中壢市○○○路76號
    3 樓之15為警查獲。
二、證據：
    (1)被告甲○○於本院訊問中之自白。
    (2)臺灣尖端先進生技醫藥股份有限公司濫用藥物檢驗報告5
      份及朝陽科技顧問股份有限公司濫用藥物尿液檢體檢驗報
      告1份。
    (3)扣案如上揭一、(一)、(五)所示之毒品及施用毒品器具等物。
    (4)行政院衛生署管制藥品管理局檢驗成績書1 紙。
三、本案件犯罪事實，業據被告甲○○於本院行準備程序中為有
    罪之陳述，由本院合議庭裁定由受命法官獨任進行簡式審判
    程序，後經檢察官聲請協商程序，經檢察官與被告於審判外
    達成協商之合意，且被告已認罪，其合意內容為：被告願受
    科刑範圍為連續施用第2 級毒品處有期徒刑6 月。經查上開
    合意並無刑事訴訟法第455 條之4 第1 項所列情形之一，且
    經檢察官聲請依協商程序判決，本院爰不經言詞辯論，於協
    商合意範圍內為協商判決。扣案之不明白色粉末12包（實稱
    毛重共9.584 公克），經鑑驗結果，均含毒品甲基安非他命
    成分，亦有行政院衛生署管制藥品管理局檢驗成績書1 紙在
    卷可稽，及扣案甲基安非他命3 包（毛重共10.4公克），為
    被告吸食使用之毒品甲基安非他命，業據被告自陳在卷，均
    應依毒品危害防制條例第18條第1 項前段規定沒收銷燬之。
    又扣案玻璃球吸食器1 組、分裝袋66只、分裝湯匙1 支及黑
    色小皮包1 只等物，均為被告所有供其犯罪使用之物，並據
    被告供述明確，均應併予宣告沒收之。
四、應適用之法條：刑事訴訟法第455 條之4 第2 項、第455 條
    之8 、第455 條之11第1 項、第273 條之1 第1 項，毒品危
    害防制條例第10條第2 項、第18條第1 項前段，刑法第56條
    、第11條、第41條第1 項前段、第38條第1 項第2 款，罰金
    罰鍰提高標準條例第2條。
五、附記事項：至臺灣桃園地方法院檢察署95年度毒偵字第575
    號移送併案意旨雖謂被告於上揭一、(六)所示犯行有安非他命
    1 包（毛重1.8 公克）及安非他命吸食器1 組可為佐證云云
    ，惟遍閱該部分卷證，未見被告有持有上開安非他命及安非
    他命吸食器之物品扣押紀錄，參諸警方於該次查獲被告時，
    同時查獲案外人李基福、王竹立、謝國賢及鄭忠偉4 人，而
    在警方製作之扣押物品目錄表內就上開安非他命及安非他命
    吸食器之所有人（持有人或保管人）之記載，亦同時載有被
    告及案外人李基福、王竹立、謝國賢、鄭忠偉等人之姓名，
    佐以案外人李基福於警詢中供陳：上開安非他命為其所有之
    毒品等語，及案外人謝國賢於警詢中供陳：上開安非他命吸
    食器為其所有之物等語在卷，是以，警方於該次查獲被告時
    所同時扣得之安非他命及安非他命吸食器等物，即非被告所
    有之物甚明，上開移送併案意旨就此部分之記載，要屬誤會
    。雖上開安非他命1 包為違禁物，然未於上揭移送併案之卷
    證內一併扣押在案，本院爰認無併予宣告沒收銷燬之必要，
    另上開安非他命吸食器，既非被告所有之物，本院亦不得併
    予宣告沒收之。
六、協商判決除有刑事訴訟法第455 條之4 第1 項第1 款於本訊
    問程序終結前，被告撤銷協商合意或檢察官撤回協商聲請者
    ；第2 款被告協商之意思非出於自由意志者；第4 款被告所
    犯之罪非第455 條之2 第1 項所定得以協商判決者；第6 款
    被告有其他較重之裁判上一罪之犯罪事實者；第7 款法院認
    應諭知免刑或免訴、不受理者情形之一，及違反同條第2 項
    「法院應於協商合意範圍內為判決；法院為協商判決所科之
    刑，以宣告緩刑或2 年以下有期徒刑、拘役或罰金為限」之
    規定者外，不得上訴。
七、如有前項得上訴之情形者，得自收受判決送達之日起10日內
    ，向本院提出上訴書狀，上訴於第2 審法院。
中    華    民    國    95    年    4     月    17    日
                  刑事第九庭  法  官  胡芷瑜
以上正本證明與原本無異。
                              書記官  李珈慧
中    華    民    國    95    年    4     月    17    日
附錄論罪科刑之法條依據：
毒品危害防制條例第十條
施用第一級毒品者，處六月以上五年以下有期徒刑。
施用第二級毒品者，處三年以下有期徒刑。


司法院資訊處製作；財團法人民間司法改革基金會備份。
